【裁判字號】    89,易,107
【裁判日期】    890817
【裁判案由】    傷害等
【裁判全文】
臺灣新竹地方法院刑事判決                          八十九年度易字第一七號
    公  訴  人  臺灣新竹地方法院檢察署檢察官
    被      告  甲○○
右列被告因違反槍砲彈藥刀械管制條例案件，經檢察官提起公訴（八十八年度偵字第
六六一九號），本院判決如左：
    主    文
甲○○未經許可，持有刀械，處有期徒刑肆月，如易科罰金，以佰元折算壹日。扣
案之蝴蝶刀壹把沒收。
    事    實
一、甲○○於民國八十八年二月初某日，因軍中同袍贈與蝴蝶刀一把留供紀念，即在
    其位於新竹縣湖口鄉湖口村十五鄰埔心十六號住處，未經許可，持有具有殺傷力
    之蝴蝶刀一把，迄至八十八年九月一日下午三時三十分許，因涉犯傷害罪嫌為警
    循線查獲，並在上址扣得上開蝴蝶刀一把。
二、案經新竹縣新埔分局報請臺灣新竹地方法院檢察署檢察官偵查起訴。
    理    由
一、訊據被告甲○○對於右揭時地未經許可持有蝴蝶刀一把之事實，迭於警訊、偵審
    中均坦承不諱，並有蝴蝶刀一把扣案可證，業據新竹縣警察局鑑驗扣案之蝴蝶刀
    確係屬於槍砲彈藥刀械管制條例列管之刀械無訛，有該局於八十八年九月十四日
    出具之（八八）竹縣警保字第七五六二號函附卷可稽，是被告上開自白應與事實
    相符，堪足採信。雖被告辯稱：該蝴蝶刀僅為裝飾品云云，惟查，被告業已自承
    現實持有該蝴蝶刀之事實，有如前述，至其持有之動機、目的，均與其所犯持有
    刀械罪之構成要件無涉，是其所辯，仍無解於所為持有刀械犯行成立。本案事證
    已臻明確，被告持有刀械罪應堪認定，自應依法予以論罪科刑。
二、核被告甲○○之行為，係犯槍砲彈藥刀械管制條例第十四條第三項之持有刀械罪
    。爰審酌被告犯罪後坦承犯行，攜帶刀械之數量為一把，及其持有刀械所可能造
    成之危害等一切情狀，量處如主文所示之刑，並諭知易科罰金之折算標準。
三、扣案之蝴蝶當一把，係屬未經許可不得持有之違禁物，應依刑法第三十八條第一
    項第一款規定，併予宣告沒收。
據上論斷，應依刑事訴訟法第二百九十九條第一項前段，槍砲彈藥刀械管制條例第十
四條第三項，刑法第十一條前段、第四十一條、第三十八條第一項第一款，罰金罰鍰
提高標準條例第二條，判決如主文。
本案經檢察官羅雪梅到庭執行職務。
中      華      民      國    八十九    年      八      月     十七     日
                                    臺灣新竹地方法院刑事第一庭
                                        法  官    黃  美  文
右正本證明與原本無異。
如不服本判決，應於判決送達後十日內向本院提出上訴狀( 應附繕本 )，上訴於
臺灣高等法院。
                                        書記官    饒  興  蘭
中      華      民      國    八十九    年      八      月     十七     日
附錄：
槍砲彈藥刀械管制條例第十四條第三項
未經許可，持有或意圖販賣而陳列刀械者，處一年以下有期徒刑、拘役或新台幣五十
萬元以下罰金。


司法院資訊處製作；財團法人民間司法改革基金會備份。
